臺灣彰化地方法院刑事判決　　　　　　　　　　　　九十一年度訴字第一三三一號
　　公　訴　人　臺灣彰化地方法院檢察署檢察官
　　被　　　告　甲○○
右列被告因違反毒品危害防制條例案件，經檢察官提起公訴（九十一年度毒偵字第一
三七八、一四０七、二三二一號），本院判決如左：
    主      文
甲○○連續施用第一級毒品，處有期徒刑捌月。扣案之海洛因殘渣貳包（量微無法秤
重，包裝重零點玖公克），沒收銷燬之；塑膠鏟管壹支、注射針筒伍支（支已使
用、貳支未拆封），均沒收。又施用第二級毒品，處有期徒刑肆月，扣案之玻璃管
支均沒收。主刑部分應執行有期徒刑拾月。
    事      實
一、甲○○（原名許嘉平）前因違反麻醉藥品管理條例案件，經本院以八十五年度易
    字第一四六四號判決判處有期徒刑六月，如易科罰金以三百元折算一日確定，於
    民國八十六年四月十四日易科罰金執行完畢（距後述犯罪行為時已逾五年，不構
    成累犯）。又因施用毒品案件，經觀察、勒戒後，認無繼續施用毒品之傾向，由
    臺灣彰化地方法院檢察署檢察官於九十年五月二十一日，以九十年度毒偵緝字第
    二０三號為不起訴處分確定。詎仍不思悔改，復基於施用第一級毒品之概括犯意
    ，分別於九十一年四月十八日、同年五月二十七日及同年五月三十日或各前三日
    內之某時，在彰化縣芬園鄉○○村○○路○段六七二巷十三號住處內，以將海洛
    因摻入香煙內點火吸食煙氣或置於針筒內注射之方式，連續施用第一級毒品海洛
    因三次。又另行基於施用第二級毒品之犯意，於九十一年五月三十日或其前四日
    內之某時，在不詳地點，以將安非他命置於玻璃管內用火燒烤吸食煙氣之方式，
    施用第二級毒品安非他命一次。嗣分別於九十一年四月十八日晚間八時十分許，
    在彰化縣花壇鄉○○街靜音公園為警查獲；又於九十一年五月二十七日下午四時
    四十五分許，在彰化縣花壇鄉三春村後厝一巷一０三號為警查獲，並當場扣得其
    所有供施用海洛因犯罪使用之塑膠鏟管一支、注射針筒三支，及其所有預備供施
    用海洛因犯罪使用之未拆封注射針筒二支等物；另於九十一年五月三十日下午二
    時許，在彰化縣芬園鄉○○村○○路○段六七二巷十三號住處內為警查獲，並當
    場扣得海洛因殘渣二包（量微無法秤重，包裝重零點三九公克）、及其所有供施
    用安非他命犯罪使用之玻璃管三支等物。甲○○經依本院九十一年度毒聲字第一
    七０一號裁定送勒戒處所觀察、勒戒後，認有繼續施用毒品之傾向。
二、案經彰化縣警察局彰化分局報請臺灣彰化地方法院檢察署檢察官偵查起訴。
    理      由
一、訊據被告甲○○對於右揭以摻入香煙方式施用海洛因之犯行固坦承不諱，惟矢口
    否認有何施用安非他命情事。然查：被告於九十一年四月十八日、五月二十七日
    獲案後，經警採其尿液送驗結果，均呈嗎啡陽性反應（施用海洛因者會在其體內
    代謝為嗎啡成分殘留，並經由尿液排出）；而其另於九十一年五月三十日為警查
    獲後所採尿液，檢驗結果亦呈嗎啡及安非他命類陽性反應，有彰化縣衛生局煙毒
    尿液檢驗成績書二紙、詮昕科技股份有限公司出具之濫用藥物尿液檢驗報告一紙
    附卷可稽。而依一般人施打海洛因或嗎啡後，於尿中檢驗出煙毒反應時效，須視
    施打量之多少及個人代謝分泌情況而定，一般於八小時內約有百分之八十量於尿
    中排出，二十四小時後剩餘量之百分之九十再排出，七十二小時後仍有微量排出
    ，此經憲兵司令部早於八十年五月七日以鑑驗字第一七四六號函釋甚明；而常
    人如未施用安非他命，其尿水應無安非他命類反應，倘有施用者，約百分之九十
    於九十六小時內自尿中排出，故推算施用期間最長可能不會超過四日，亦經行政
    院衛生署藥物食品檢驗局八十一年二月八日以（八一）藥檢壹字第００一一五六
    號函詳加闡釋。是被告施用海洛因之確切時間，應可推知係於各次採尿當日或前
    三日內之某時，而其如未於九十一年五月三十日為警查獲採尿當日或其前四日內
    某時施用安非他命，其尿水中自無可能呈現安非他命類陽性反應。尤以被告當日
    又為警自其住處查扣供施用安非他命使用之玻璃管等物，益足徵明其有施用安非
    他命之犯罪情事無訛。另被告以注射針筒施用海洛因乙節，已據其於九十一年五
    月二十八日警詢時供認在卷，亦有當次為警查獲之注射針筒五支（三支已使用，
    二支未拆封）扣案為憑，堪認被告空言否認扣案針筒為其所有，及辯稱僅以摻入
    香煙方式吸食海洛因等語，俱非實情，不足採信。此外，復有法務部調查局鑑定
    通知書一份存卷足參，及塑膠鏟管一支、海洛因殘渣二包（量微無法秤重，包裝
    重零點三九公克）、玻璃管三支扣案可稽。被告前因施用毒品案件，經觀察、勒
    戒後，認無繼續施用毒品之傾向，由臺灣彰化地方法院檢察署檢察官於九十年五
    月二十一日，以九十年度毒偵緝字第二０三號為不起訴處分確定；復因本件施用
    第一、二級毒品案件，經依本院九十一年度毒聲字第一七０一號裁定送勒戒處所
    觀察、勒戒後，認有繼續施用毒品之傾向等情，有臺灣高等法院被告全國前案紀
    錄表、刑案資料查註紀錄表、不起訴處分書、臺灣彰化看守所九十一年八月二十
    九日彰所戒字第０九一０００二０五九號函檢附之有無繼續施用毒品傾向證明書
    各一份在卷可按。本案事證已臻明確，被告犯行至堪認定。
二、查被告甲○○前因施用毒品案件，經觀察、勒戒，認無繼續施用毒品之傾向，由
    檢察官為不起訴處分後，復於五年內再度施用第一、二級毒品海洛因及安非他命
    ，核其所為，係犯毒品危害防制條例第十條第一項、第二項之施用第一、二級毒
    品罪。被告為供自己施用之目的而持有上開毒品，其於施用前後持有海洛因及安
    非他命之低度行為，應各為施用之高度行為所吸收，不另論罪。又其多次施用第
    一級毒品犯行，時間緊接，方法相同，觸犯構成要件相同之罪名，顯係基於概括
  犯意反覆為之，應依連續犯之規定論以一罪，並依法加重其刑。至其所犯上開二
    罪間，犯意各別，行為互殊，應予分論併罰。爰審酌被告雖已接受觀察、勒戒之
    處遇，卻未能從中體認毒品危害己身健康之鉅，猶屢屢耽溺毒害不思自拔，尤其
    被告於九十一年四月十八日吸毒案件為警查獲後，亦毫無收斂悔改之心，仍一再
    施用海洛因不輟，足徵其品行非佳，法治觀念亦嫌淡薄，自有使其接受相當時期
    監禁教化之必要；惟施用毒品固戕害個人健康至深，然就他人權益之侵害仍屬有
    限，及其犯罪目的、手段、犯罪後否認施用安非他命之態度、具有專科肄業學歷
    之智識程度等一切情狀，分別量處如主文所示之刑，並定其應執行之刑，以示懲
    儆。扣案之海洛因殘渣二包（量微無法秤重，包裝重零點三九公克）為毒品危害
    防制條例第二條第二項第一款所稱之第一級毒品，應依同條例第十八條第一項前
    段之規定，沒收銷燬之；而塑膠鏟管一支、已使用之注射針筒三支、玻璃管三支
    等物，均係被告所有供施用海洛因或安非他命之用，未拆封之注射針筒二支則係
    預備供被告施用海洛因犯罪之物，且均屬被告所有，業據被告供承在卷及本院論
    述如前，均應依刑法第三十八條第一項第二款之規定，宣告沒收。
據上論斷，應依刑事訴訟法第二百九十九條第一項前段，毒品危害防制條例第十條第
一項、第二項、第十八條第一項前段，刑法第十一條前段、第五十六條、第五十一條
第五款、第三十八條第一項第二款，判決如主文。
本案經檢察官羅美秀到庭執行職務。
中    華    民    國    九十一    年      十二      月      十九        日
                              臺灣彰化地方法院刑事第三庭
                                  法      官  高  文  崇
右正本證明與原本無異。
如不服本判決，應於判決送達後十日內向本院提出上訴狀( 須附繕本 )。
                                  法院書記官  謝  志  鑫
中    華    民    國    九十一    年      十二      月      二十四      日
毒品危害防制條例第十條第一項、第二項：
施用第一級毒品者，處六月以上五年以下有期徒刑。
施用第二級毒品者，處三年以下有期徒刑。
